<?xml version='1.0' encoding='utf-8'?>
<verb default="gloinigh" disambig="">
  <verbalNoun default="gloiniú" />
  <verbalAdjective default="gloinithe" />
  <tenseForm default="gloinigh" tense="Past" dependency="Indep" person="Base" />
  <tenseForm default="gloiníomar" tense="Past" dependency="Indep" person="Pl1" />
  <tenseForm default="gloiníodar" tense="Past" dependency="Indep" person="Pl3" />
  <tenseForm default="gloiníodh" tense="Past" dependency="Indep" person="Auto" />
  <tenseForm default="gloinigh" tense="Past" dependency="Dep" person="Base" />
  <tenseForm default="gloiníomar" tense="Past" dependency="Dep" person="Pl1" />
  <tenseForm default="gloiníodar" tense="Past" dependency="Dep" person="Pl3" />
  <tenseForm default="gloiníodh" tense="Past" dependency="Dep" person="Auto" />
  <tenseForm default="gloiníodh" tense="PastCont" dependency="Indep" person="Base" />
  <tenseForm default="gloinínn" tense="PastCont" dependency="Indep" person="Sg1" />
  <tenseForm default="gloiníteá" tense="PastCont" dependency="Indep" person="Sg2" />
  <tenseForm default="gloinímis" tense="PastCont" dependency="Indep" person="Pl1" />
  <tenseForm default="gloinídís" tense="PastCont" dependency="Indep" person="Pl3" />
  <tenseForm default="gloinítí" tense="PastCont" dependency="Indep" person="Auto" />
  <tenseForm default="gloiníodh" tense="PastCont" dependency="Dep" person="Base" />
  <tenseForm default="gloinínn" tense="PastCont" dependency="Dep" person="Sg1" />
  <tenseForm default="gloiníteá" tense="PastCont" dependency="Dep" person="Sg2" />
  <tenseForm default="gloinímis" tense="PastCont" dependency="Dep" person="Pl1" />
  <tenseForm default="gloinídís" tense="PastCont" dependency="Dep" person="Pl3" />
  <tenseForm default="gloinítí" tense="PastCont" dependency="Dep" person="Auto" />
  <tenseForm default="gloiníonn" tense="PresCont" dependency="Indep" person="Base" />
  <tenseForm default="gloiním" tense="PresCont" dependency="Indep" person="Sg1" />
  <tenseForm default="gloinímid" tense="PresCont" dependency="Indep" person="Pl1" />
  <tenseForm default="gloinítear" tense="PresCont" dependency="Indep" person="Auto" />
  <tenseForm default="gloiníonn" tense="PresCont" dependency="Dep" person="Base" />
  <tenseForm default="gloiním" tense="PresCont" dependency="Dep" person="Sg1" />
  <tenseForm default="gloinímid" tense="PresCont" dependency="Dep" person="Pl1" />
  <tenseForm default="gloinítear" tense="PresCont" dependency="Dep" person="Auto" />
  <tenseForm default="gloineoidh" tense="Fut" dependency="Indep" person="Base" />
  <tenseForm default="gloineoimid" tense="Fut" dependency="Indep" person="Pl1" />
  <tenseForm default="gloineofar" tense="Fut" dependency="Indep" person="Auto" />
  <tenseForm default="gloineoidh" tense="Fut" dependency="Dep" person="Base" />
  <tenseForm default="gloineoimid" tense="Fut" dependency="Dep" person="Pl1" />
  <tenseForm default="gloineofar" tense="Fut" dependency="Dep" person="Auto" />
  <tenseForm default="gloineodh" tense="Cond" dependency="Indep" person="Base" />
  <tenseForm default="gloineoinn" tense="Cond" dependency="Indep" person="Sg1" />
  <tenseForm default="gloineofá" tense="Cond" dependency="Indep" person="Sg2" />
  <tenseForm default="gloineoimis" tense="Cond" dependency="Indep" person="Pl1" />
  <tenseForm default="gloineoidís" tense="Cond" dependency="Indep" person="Pl3" />
  <tenseForm default="gloineofaí" tense="Cond" dependency="Indep" person="Auto" />
  <tenseForm default="gloineodh" tense="Cond" dependency="Dep" person="Base" />
  <tenseForm default="gloineoinn" tense="Cond" dependency="Dep" person="Sg1" />
  <tenseForm default="gloineofá" tense="Cond" dependency="Dep" person="Sg2" />
  <tenseForm default="gloineoimis" tense="Cond" dependency="Dep" person="Pl1" />
  <tenseForm default="gloineoidís" tense="Cond" dependency="Dep" person="Pl3" />
  <tenseForm default="gloineofaí" tense="Cond" dependency="Dep" person="Auto" />
  <moodForm default="gloiníodh" mood="Imper" person="Base" />
  <moodForm default="gloiním" mood="Imper" person="Sg1" />
  <moodForm default="gloinigh" mood="Imper" person="Sg2" />
  <moodForm default="gloinímis" mood="Imper" person="Pl1" />
  <moodForm default="gloinígí" mood="Imper" person="Pl2" />
  <moodForm default="gloinídís" mood="Imper" person="Pl3" />
  <moodForm default="gloinítear" mood="Imper" person="Auto" />
  <moodForm default="gloiní" mood="Subj" person="Base" />
  <moodForm default="gloinímid" mood="Subj" person="Pl1" />
  <moodForm default="gloinítear" mood="Subj" person="Auto" />
</verb>
